臺灣臺北地方法院刑事判決　　　　　　　　　　　　　九十一年度訴字第五七九號
　　公　訴　人　臺灣臺北地方法院檢察署檢察官
　　被　　　告　乙　○
　　指定辯護人　本院公設辯護人　戊○○
右列被告因強盜案件，經檢察官提起公訴（九十一年度偵字第六四０五號），本院判
決如左：
    主      文
乙○竊盜，因脫免逮捕，而當場施以強暴，處有期徒刑參年肆月。
    事      實
一、乙○係瘖啞人，有多次竊盜、搶奪及違反麻醉藥品管理條例案件等前科，於民國
    八十五年五月間，因犯強盜罪，經本院判處有期徒刑四年六月，嗣迭經台灣高等
    法院及最高法院裁判上訴駁回確定；於八十六年三月間，又因犯竊盜罪，經台灣
    板橋地方法院判處有期徒刑三月確定，二案接續執行，於八十八年九月二十七日
    縮短刑期假釋出監（指揮書執畢日期為九十年八月十六日，嗣因假釋期間內更犯
    罪，該假釋因而遭撤銷並須執行殘刑一年十月二十日）。乙○於八十九年十一月
    間，因犯贓物罪，經本院判處有期徒刑四月確定，於八十九年十二月間，因犯搶
    奪罪，經本院判處有期徒刑八月確定，於九十年九月間，又犯搶奪罪，經本院判
    處有期徒刑十月確定，該三案經本院定執行刑有期徒刑一年八月確定，並接續前
    開撤銷假釋之殘刑後執行，復於九十年九月間，因犯竊盜罪，經台灣板橋地方法
    院三重簡易庭判處有期徒刑五月，嗣經台灣板橋地方法院撤銷改判判處有期徒刑
    六月確定（指揮書執畢日期為九十四年七月三十日，不構成累犯）。
二、乙○不知悔改，意圖為自己不法之所有，於九十年六月十七日二十一時十分許，
    在台北市○○區○○街二十九號前（起訴書誤載為二十八巷口），利用丁○○與
    友人甲○○於該處夜市觀看擺設之服飾未及注意之際，徒手竊取丁○○所有置放
    於皮包內之ＰＡＮＡＳＯＮＩＣ  ＧＤ－９２行動電話（內含門號000000
    0000號ＳＩＭ卡一枚）一支，得手後欲離去之際，為丁○○發覺有異而查看
    皮包，並經甲○○發現竊盜之人應係乙○而要求乙○歸還該支行動電話，乙○見
    已無法抵賴，遂歸還該支行動電話。嗣因甲○○欲將乙○送警處理，乙○為脫免
    逮捕，竟當場出手毆打甲○○，並與甲○○發生扭打而施強暴，致甲○○受有左
    臉眉毛裂傷一處三公分及左眼眶瘀血四×三公分等傷害（傷害部分業經甲○○於
    本院審理中撤回告訴），在場之丙○○見狀遂上前與甲○○合力制伏乙○並報警
    處理。
三、案經丁○○及甲○○訴請台北市政府警察局大安分局報請台灣台北地方法院檢察
    署檢察官偵查起訴。
    理      由
一、右揭事實，業據被告乙○坦承不諱，核與證人即被害人丁○○、甲○○及現場目
    擊之證人丙○○證述情節相符，又有贓物認領保管單及台北市立仁愛醫院驗傷診
    斷書等件在卷可稽，且台灣板橋地方法院九十年度簡上字第二八七號刑事判決亦
    同此認定，有該判決書在卷可查，是被告自白顯與事實相符。本案事證明確，被
    告犯行堪以認定，應予依法論科。
二、被告乙○於如事實欄所載之時、地行竊後，因脫免逮捕，而當場對於被害人甲○
    ○施以強暴，核其所為，係犯修正前刑法第三百二十八條第一項、第三百二十九
    條之準強盜罪。查被告行為後，刑法第三百二十八條之強盜罪，業於九十一年一
    月三十日修正公布施行，並自同年二月一日生效，而修正前刑法第三百二十八條
    第一項之法定刑為三年以上十年以下有期徒刑，修正後法定刑則為五年以上有期
    徒刑，經比較新舊法結果，以修正前刑法第三百二十八條第一項之規定對於被告
    較為有利，依刑法第二條第一項但書之規定，應適用行為時之法律即修正前刑法
    第三百二十八條第一項之規定論處。又被告為脫免逮捕而對甲○○施以強暴，並
    致渠受傷，雖該受傷部分業經被害人甲○○於本院審理中撤回告訴（見本院九十
    一年七月三十一日訊問筆錄），惟此乃強暴行為之當然結果，不另論罪（最高法
    院四十三年台非字第四十八號判例參照）。再被告雖為瘖啞人，然被告有如事實
    欄所載之多次犯罪前科，有台灣高等法院檢察署刑案紀錄簡覆表一份在卷可稽，
    素行不佳，是爰不依刑法第二十條之規定減輕其刑。爰審酌被告有如事實欄所載
    之前科、素行不良，雖為瘖啞人，然正值壯年，卻不思向上而竊取他人財物，復
    於竊得他人財物後，為脫免逮捕而當場施強暴並導致他人受傷，所為業已破壞社
    會秩序安全，其犯罪動機、目的、手段、生活狀況、智識程度、惟所得之財物價
    值不高、復已得本案被害人丁○○、甲○○之諒解暨犯罪後態度尚稱良好等一切
    情狀，從輕量處如主文所示之刑，以示懲儆。
據上論斷，應依刑事訴訟法第二百九十九條第一項前段，刑法第二條第一項但書、修
正前刑法第三百二十八條、第三百二十九條，判決如主文。
本案經檢察官王怡菁到庭執行職務。
中      華      民      國      九十一    年    八      月      十五    日
                                      臺灣臺北地方法院刑事第四庭
                                          法  官  黃  紹  紘
右正本證明與原本無異。
如不服本判決，應於判決送達後十日內，向本院提出上訴狀。
                                          書記官  劉  新  怡
中      華      民      國      九十一    年    八      月      十五    日
附錄本案論罪科刑所犯法條全文：
修正前刑法第三百二十八條
意圖為自己或第三人不法之所有，以強暴、脅迫、藥劑、催眠術或他法，至使不能抗
拒，而取他人之物或使其交付者，為強盜罪，處三年以上十年以下有期徒刑。
以前項方法得財產上不法之利益或使第三人得之者，亦同。
犯強盜罪因而致人於死者，處死刑或無期徒刑，致重傷者，處無期徒刑或七年以上有
期徒刑。
第一項及第二項之未遂犯罰之。
預備犯強盜罪者，處一年以下有期徒刑、拘役或三百元以下罰金。
刑法第三百二十九條
竊盜或搶奪，因防護贓物、脫免逮捕或湮滅罪證，而當場施以強暴、脅迫者，以強盜
論。
